# 求我国现行的企业会计准则的“基本准则、具体准则、应用指南及解释”

提问人：yjhly2011 时间：2019-12-24 08:05:08
求我国现行的企业会计准则的“基本准则、具体准则、应用指南及解释”，谢谢！

回答人：chenyiwei
请参阅：https://bbs.esnai.com/thread-5354530-1-1.html

提问人：yjhly2011 时间：2019-12-24 08:05:08
太感谢了，陈版主，，文件中的准则都是在执行的吧

回答人：chenyiwei
目前都有效。